【裁判字號】    88,上訴,717
【裁判日期】    890121
【裁判案由】    毒品危害防制條例
【裁判全文】
臺灣高等法院臺中分院刑事判決                    八十八年度上訴字第七一七號
    上  訴  人
    即  被  告  乙○○
    選任辯護人  游琦俊
右上訴人因違反毒品危害防制條例案件，不服臺灣彰化地方法院八十七年度訴字第八
七九號中華民國八十八年二月十二日第一審判決（起訴案號：臺灣彰化地方法院檢察
署民國八十七年度偵字第九二五○號），提起上訴，本院判決如左：
    主      文
原判決撤銷。
乙○○轉讓第二級毒品，處有期徒刑拾月，扣案之甲基安非他命肆包（編號Ｂ、Ｃ、
Ｄ、Ｅ，依序淨重壹點陸肆、壹點陸壹、壹點零陸、零點玖零公克）均沒收銷燬之。
    事      實
一、乙○○明知甲基安非他命係毒品危害防制條例所規定之第二級毒品，不得非法轉
    讓，竟於民國八十七年九月二十日晚上十時許，在彰化縣田尾鄉南曾村田尾國中
    前，無償轉讓甲基安非他命一包（淨重○‧九○公克，包裝重○‧二六公克）與
    其友丁○○非法吸用，甫交付丁○○收受，即為事先埋伏在附近查察當地有無毒
    品交易之警員當場查獲，亦自丁○○身上褲袋扣得上開安非他命一包，及在乙
    ○○身旁附近之地上拾獲乙○○見警前來而丟棄之甲基安非他命三包（分別淨重
    一‧六四、一六一、一六○公克）。
二、案經彰化縣警察局員林分局報請臺灣彰化地方法院檢察署檢察官偵查起訴。
    理      由
一、訊據上訴人即被告乙○○矢口否認右揭犯行，辯稱於前開時地在丁○○身上查獲
    之甲基安非非伊所交付，而警員於地上拾獲查扣之該三包甲基安非他命乃供其自
    己吸用，伊當時並未交付甲基安非他命與丁○○云云。
二、經查：
    (一)證人丁○○於警訊時供稱：「我於八十七年九月二十日二十二時許，在田尾鄉
      ○○村○○路田尾國中對面向乙○○購買安非他命，被埋伏在現場的警方在我
      的香煙盒而當場查獲安非他命壹小包」、「我是以電話向乙○○連絡相約於八
      十七年九月二十日二十二時，在田尾鄉田尾國中前購買安非他命，當乙○○在
      現場交給我一包安非他命而我尚未付錢時就被警方查獲了」、「（警方所查獲
      安非他命重量多少？價格多少？）毛重一‧○公克，淨重○‧八公克，價格新
      臺幣仟元」、「（你總共向乙○○購買幾次？）大概二十次左右」；於偵查
      中供稱：「（安非他命向何人買的）向乙○○買的，去年使用時就向他（買）
      的，每次以一千元至二千元買的，有時在他家交易，有時在外面，我與他國中
      就認識，所以知道他在販賣，我共向他買了約二十次，與他也沒有仇恨」（訊
      問日期八十七年九月二十一日）；於原審供稱：「（被告賣安非他命給你幾次
      ）忘了。我沒向他買過」、「（八十六年起向被告買安非他命）沒有買。是向
      他拿而已，沒給他錢」、「（是否要向他買）沒說要買，只說要拿，我身上那
      時沒帶錢」、「（他自何時起給你安非他命）八十六年一月起，有給我約一、
      二次」、「（做證詞有無其他人給你壓力）沈默不語」、「（有沒有共同，指
      與乙○○出錢去買）有」、「（幾次）一次」、「（你出錢多少）五百元」、
      「（那是何時的事）今年九月多的事。我是晚上拿錢去，隔天晚上給我的，白
      天我要上班」；本院調查時供稱：「（你八十七年九月二十日打電話給乙○○
      何事）要向他拿安非他命，但我們之間沒有拿錢上的交易」、「（為警查獲一
      包安非他命是否當時乙○○拿給你的）對的」、「（有無說那包之價格多少）
      沒有」、「（共向乙○○拿幾次）二次左右」、「（之前拿的有無付款）沒有
      」、「（查獲日之安非他命在你身上何處查到）在我左褲袋內查到」、「（查
      獲日你身上有無帶錢）沒有」、「（有無說那包安非他命價格三千元）沒有」
      各等語。而被告乙○○於警訊、偵查、原審及本院調查審理時自始至終一再否
      認有賣售甲基安非他命與丁○○吸用情事，於原審及本院並稱係與丁○○、詹
      佳鑫、許峻豪四人共同出資新臺幣（下同）五百元、一千元購買甲基安非他命
      共約十次等情，且證人詹佳鑫、許峻豪於原審也稱伊等與乙○○、丁○○自八
      十七年九月初至中旬合資購買甲基安非他命約二十次云云。
    (二)依丁○○之前開供述，其或於警訊時供稱伊於被查獲當日與乙○○約在查獲地
      點，由乙○○交付一包三千元之甲基安非他命，尚未交錢便將警查獲，大概買
      二十次，或於偵查中稱自八十六年施用甲基安非他命起就向乙○○購買，每次
      一千元至二千元，有時在他家，有時在外面約二十次，或於原審及本院訊問時
      供稱只向乙○○拿過甲基安非他命，沒給錢，自八十六年一月起拿一、二次，
      並稱曾出錢五百元，與乙○○共同買甲基安非他命一次。且先後供述不一，且
丁○○於警偵訊時，就其所供向乙○○購買甲基安非他命乙節，並未詳述各次
      交易時間、地點、金額及數量，其所述購買次數亦不明確，自不得憑此遂認被
      告有賣售甲基安非他命多次與丁○○施用等情。
    (三)扣案之結晶四包，經送法務部調查局股東結果，均為甲基安非他命，該局於檢
      驗時，並將送驗物品予以編號敘明，其中編號Ｂ、Ｃ、Ｄ等三包，乃警員於現
      場拾獲由乙○○丟棄於地者，重量依序為一、六四公克（包裝重○、三○公克
      ）、一‧六一公克（包裝重○‧三一公克）、一‧○六公克（包裝重○‧三二
      公克），編號Ｅ該包，為警員在丁○○身上褲袋查獲，重量○‧九○公克（包
      裝重○‧二六公克）之事實，除有法務部調查局八十七年十二月三十日字第
      八七○一三號檢驗通知在卷可稽外，並據現場查獲警員丙○○於本院調查時到
      庭結證：查獲地點因常有毒品交易，警方乃於該處埋伏查察，當時伊等目睹乙
      ○○開小貨車至查獲地點，未下車，並拿一包東西給丁○○伊即上前將渠等捕
      獲，並搜扣如上甲基安非他命等語甚詳，而陳清嘉亦一再供稱伊為警搜獲之甲
      基安非他命確係當時乙○○交付給伊者無誤，是被告辯稱在丁○○身上查獲之
      甲基安非他命一包非伊交付云云，自無足採。
    (四)被告於警訊時供稱：「我所有之安非他命是向乙名綽號叫「志宏」之男子購買
      ，以乙小包新臺幣二千元向其購買，是綽號「志宏」之男子主動以電話向我連
      絡再約定地點交貨，他的真實姓名我並不清楚，我無法和他連絡」；於本院調
      查時供稱：「（安非他命均向何人拿）向「志宏」之人買的」、「（如何買）
      他電話與我連絡，約好地點，他會拿來給我，他給時是已分裝好的」等語。然
      被告當場為警查獲之三包甲基安非他命（即編號Ｂ、Ｃ、Ｄ者）淨重依序為一
      ‧六四、一‧六一、一‧○六公克，而當場在陳青喜身上查獲之該包甲基安非
      他命淨重為○‧九○公克，如與前開淨重一‧六四公克該包甲基安非他命相比
      ，為該甲基安非他命重量之○‧五五，該一‧六四公克甲基安非他命若係被告
      以二千元購買，則被告交付給丁○○之○‧九○公克安非他命價格為一千一百
      元，是縱認丁○○供稱其曾出錢五百元與乙○○共同購買甲基安非他命屬實，
      亦足證明於丁○○身上查獲之淨○‧九○公克該包甲基安非他命非丁○○與乙
      ○○合資所購買後由被告交付與清喜者。又丁○○固於警訊時供稱前述淨重○
      ‧九○公克（警訊筆錄誤載○‧八公克）甲基安非他命一包係伊向被告以三千
      元價格購買，尚未付錢時就被警方查獲，然警員於查獲時並未在丁○○及被告
      身上搜獲任何金錢乙節，業據警員丙○○於本院結證屬實，而丁○○於原審及
      本院調查時也一再供稱被查獲之上開甲基安非他命一包並未與被告有價金錢交
      易，當時被告只單純的交付該甲基安非他命給伊等情，可證該扣案之甲基安非
      他命一包確為被告無償交付與丁○○者無誤。另丁○○雖於原審稱自八十六年
      一月起至本件被查獲止被告曾無償給甲基安非他命一、二次，然於本院訊問時
      又供稱被告第一次無償給伊甲基安非他命是在本件被查獲前三、四日，所述前
      後不一，尚難據以認定被告於事實所專日期前，又有無償轉讓甲基安非他命一
      次與丁○○之情事。
    綜上所述，本件被告於右揭時地轉讓甲基安非他命與丁○○一次之事證甚為明確
    ，其犯行堪證認定。
三、按甲基安非他命為毒品危害防制條例第二條第二項第二款規定之第二級毒品。核
    被告轉讓第二級毒品行為，係犯上開條例第八條第二項之罪，其持有第二級毒品
    低度行為為轉讓之高級行為所吸收，不另論罪，認被告自八十六年間起至八十七
    年九月二十日晚上十時許止，連續多次以二千至三千元不等之價格，販賣甲基安
    非他命與丁○○非施施用圖利，認被告係犯同條例第四條第二項販賣第二級毒品
    之罪等情，尚有欠洽，因本院認定之前開事實，與公訴人起訴之該部分事實，其
    基本事實相同，本院自得予以審判，並變更檢察官所引應適用之法條，至公訴人
    起訴之其他事實，因公訴人認與有罪部分具連續犯之成判上一罪關係，故不另為
    無罪之諭知。原審予以論科，本非無見，惟認定被告連續販賣一、二十次第二級
    毒品與丁○○條例，則有欠當。被告上訴意旨否認犯罪，雖無理由，然原判決既
    有如上欠洽，仍應由本院予以撤銷改判。爰審酌被告之品行、犯罪之動機、目的
    、手段、轉讓第二級毒品之數量及犯後態度不佳等一切情狀，量處如主文所示之
    刑。扣案之第二級毒品甲基安非他命四包（編號Ｂ、Ｃ、Ｄ、Ｅ，依序淨重一‧
    六四、一‧六一、一‧○六、○‧九○公克）併依法諭知沒收銷燬之。另扣案編
    號Ａ之結晶經檢驗結果無毒品反應，有前開法務部調查局檢驗通知書可稽。復無
    證據證明與本件犯罪有何關聯，故不予宣告沒收，附以明。
據上論斷，應依刑事訴訟法第三百六十九條第一項前段、第三百六十四條、第二百九
十九條第一項前段，第三百條，毒品危害防制條例第八條第二項、第十八條第一項前
段，判決如主文。
本案經檢察官甲○○到庭執行職務。
中      華      民      國     八十九     年      一      月   二十一   日
                                   臺灣高等法院臺中分院刑事第四庭
                                         審判長法  官  沈  佛  家
                                               法  官  朱      樑
                                               法  官  胡  國  棟
右正本證明與原本無異。
不得上訴。
                                               書記官  吳  麗  慧
中      華      民      國     八十九     年      一      月   二十五   日
                                                                        Ｄ


司法院資訊處製作；財團法人民間司法改革基金會備份。
